臺灣臺北地方法院交通事件裁定　　　　 94年度交聲字第914號
原處分機關　臺北市交通事件裁決所
異　議　人
即受處分人　 甲○○
上列異議人即受處分人因違反道路交通管理處罰條例案件，對於
台北市交通事件裁決所中華民國94年8月29 日所為之處分（原處
分案號：北市裁二字第裁22-ABK304342號），聲明異議，本院裁
定如下：
        主  文
異議駁回。
        理  由
一、原處分意旨略以：本件異議人即受處分人甲○○於民國九十
    四年七月十日十七時零六分許，駕駛車牌號碼IC─1927號自
    用小客車，行駛於台北市○○○路，未依規定方式繫安全帶
    ，於行經民權東路與三民路口時，經台北市政府警察局松山
    分局交通分隊員警賴嘉賢發覺，而予以攔停，當場掣單舉發
    。惟異議人當場拒絕簽收，員警於前揭舉發通知單載明拒簽
    、拒收之旨。原處分機關並依道路交通管理處罰條例第三十
    一條第一項、違反道路交通管理事件統一裁罰標準表之規定
    ，裁處受處分人罰鍰新台幣（下同）一千五百元。
二、異議意旨略以：異議人當時從民權國小旁的停車格駛出，正
    在繫安全帶時，被警察攔下，異議人覺得不合情理等語。
三、按汽車行駛於道路上，其汽車駕駛人或前座乘客未繫安全帶
    者，處駕駛人一千五百元罰鍰，道路交通管理處罰條例第三
    十一條第一項定有明文。又按行為人經當場舉發，拒絕於舉
    發單上簽章者，應記明其事由，視為已收受，道路交通管理
    事件統一裁罰標準及處理細則第十一條第一項第一款亦有明
    定。
四、訊據異議人坦承未於駕駛上述車輛行駛於道路初始，立即繫
    上安全帶，而是慢慢行駛至轉彎處即取締員警站立處，才將
    安全帶繫好，惟矢口否認有何違規犯行，辯稱：這是認知上
    之不同，因伊並不是習慣一上路就繫安全帶云云。惟查：
  (一)證人即本件執行舉發之員警賴嘉賢於本院調查時結證稱：異
    議人開著車子，由民權東路西往東方向行駛，伊站在民權東
    路與三民路口，當時伊所站的位置在三民路西南角，視線是
    放在異議人行進的那個方向，伊所站的位置離民權國小約有
    五十公尺距離，約在伊所站位置十公尺左右，就看到異議人
    沒有繫安全帶，伊並走過去攔他，異議人就伸手把安全帶繫
    上等語。參之異議人坦承未於駕駛上開車輛行駛於道路時，
    立即繫上安全帶，而是一直行駛到警察站立處始將安全帶繫
    上，與證人賴嘉賢上述證詞，並無二致，足信證人賴嘉賢於
    取締當時並無誤認之情事。是證人賴嘉賢之證詞，應可採信
    。是依證人賴嘉賢之上開證詞，異議人確有未依規定繫安全
    帶，駕車行駛於道路之違規情事。
  (二)異議人雖執上詞置辯，惟參之道路交通管理處罰條例第三十
    一條第一項規定之立法目的，係在強制繫用安全帶，藉以保
    護前座駕駛人及乘客之安全。是依上開意旨推之，本條規定
    所指應繫安全帶之時點，應為駕駛人駕駛汽車駛入正常行駛
    車道之始。且此一強制規定，自不容駕駛人以其個人習慣之
    不同，作為免責之理由。本件異議人既已將車輛駛入正常車
    道，自應依上開規定繫妥安全帶。況查，依異議人所述其車
    輛駛出地點距離警察取締地點，已有約五十公尺之距離，是
    在該五十公尺之正常車道行駛期間，異議人均未依上開規定
    繫妥安全帶，則其有違反上開規定之違規行為，已至為顯然
    ，所辯個人習慣不同云云，並無可採。
  (三)綜上所述，異議人駕車於道路上行駛，未依規定繫妥安全帶
    之違規事實，已據證人賴嘉賢證述在案，並為異議人所不爭
    執，其違規行為事證明確，洵堪認定，所辯上開各節，均無
    可採信。從而，原處分機關依前揭道路交通管理處罰條例第
    三十一條第一項、違反道路交通管理事件統一裁罰標準及處
    理細則及違反道路交通管理事件統一裁罰標準表之規定，裁
    處受處分人罰鍰一千五百元，核無違誤，
    本件受處分人之異議為無理由，自應將其異議駁回。
據上論斷，應依道路交通案件處理辦法第十九條，裁定如主文。
中　　華　　民　　國　　94　　年　　10　　月　　24　　日
                  交通法庭    法　官　李桂英
以上正本證明與原本無異
如不服本裁定應於送達後5日內向本院提出抗告狀
　　　　　　　　　　　　　　　書記官　黃鈴容
中　　華　　民　　國　　94　　年　　10　　月　　26　　日
